臺灣新北地方法院民事裁定
111年度補字第1476號
原      告  陳契銘  
上列原告與被告財政部等人間撤銷所有權移轉登記等事件，本院
裁定如下：
    主  文
原告應於本裁定送達之日起七日內補正下列事項到院，逾期未補
正，即駁回本件訴訟：
一、具狀補正民事起訴狀所載被告楊信雄、楊文忠、楊東兵、楊
    東寶、楊靜怡之住所或居所。
二、補正提出新北市○○區○○段○○○○段0000○0000○0000○0000○0000
    地號土地最新土地登記第一類謄本。
三、補繳第一審裁判費新臺幣貳仟捌佰柒拾元。
    理  由
一、按民事訴訟法第116條第1項第1款規定：「當事人書狀，除
    別有規定外，應記載下列各款事項：當事人姓名及住所或
    居所；…。」。又提起民事訴訟，應依民事訴訟法第1編第3
    章第1節、第2節之規定繳納裁判費。此皆為起訴必須具備之
    程式。再按原告之訴，有起訴不合程式或不備其他要件之情
    形者，依其情形可以補正，經審判長定期間命其補正而不補
    正者，法院應以裁定駁回之，民事訴訟法第249條第1項第6
    款規定甚明。
二、經查：
  ㈠原告於本件民事起訴狀並未表明被告楊信雄、楊文忠、楊東
    兵、楊東寶、楊靜怡之住所或居所，於法未合。
  ㈡次按訴訟標的之價額，由法院核定；核定訴訟標的之價額，
    以起訴時之交易價額為準；無交易價額者，以原告就訴訟標
    的所有之利益為準；以一訴主張數項標的者，其價額合併計
    算之，民事訴訟法第77條之1第1、2項、第77條之2第1項主
    文分別定有明文。查原告起訴係聲明請求：被告間應撤銷民
    國110年7月14日位於新北市○○區○○段○○○○段0000○0000○0000
    ○0000○0000地號等5筆土地（下稱系爭土地）買賣移轉登記
    。被告財政部應將系爭土地依照110年7月14日賣給被告楊信
    雄、楊文忠、楊東兵、楊東寶、楊靜怡等5人買賣價格轉賣
    給原告，並將系爭土地所有權移轉至原告名下。則本件訴訟
    標的價額，應以系爭土地於原告起訴時之交易價額予以核定
    。而系爭土地起訴時之公告土地現值均為每平方公尺新臺幣
    （下同）3,200元，此有本院依職權查詢系爭土地公告現值1
    份附卷可稽，循此計算，本件訴訟標的價額核定為268,800
    元[計算式：（11＋14＋17＋22＋20）平方公尺×3,200元＝268,80
    0元）]，應徵第一審裁判費2,870元。
三、茲依民事訴訟法第249條第1項但書規定，限原告於收受本裁
    定送達之日起7日內，補正如主文所示之事項，逾期未補正
    ，即駁回其訴，爰裁定如主文。　
中　　華　　民　　國　 111　　年　　 8　　月　　23　　日
                  民事第八庭    法　官　黃信樺
以上正本係照原本作成。
如不服本裁定關於訴訟標的價額之核定，得於收受裁定正本後10
日內向本院提出抗告狀，並繳納抗告裁判費新臺幣1,000 元。 
中　　華　　民　　國　 111　　年　　 8　　月　　23　　日
                                書記官　楊振宗